臺灣高雄地方法院刑事判決　　　　　　　94年度簡上字第98號
上　訴　人　臺灣高雄地方法院檢察署檢察官
被　　　告　戊○○　男　24歲（民國70年1月29日生）
　　　　　　　　　　號
上列上訴人因被告竊盜案件，不服臺灣高雄地方法院高雄簡易庭
民國93年10月26日93年度簡字第4557號第一審判決（起訴書案號
：臺灣高雄地方法院檢察署93年度偵字第16476號）提起上訴，
及移送併案審理（台灣桃園地方法院檢察署93年度偵字第8295號
、台灣高雄地方法院檢察署93年度偵字第16337號），本院判決
如下：
    主  文
原判決撤銷。
戊○○連續竊盜，累犯，處有期徒刑陸月，如易科罰金，以參百
元折算壹日。
    事  實
一、戊○○前於民國89年間因施用毒品案件，經本院判處有期徒
    刑7月確定，於90年12月22日入監執行，91年7月18日縮短刑
    期執行完畢。詎仍不知悔改，竟基於意圖為自己不法所有之
    概括犯意，先於93年5月17日上午11時30分許，騎乘車牌號
    碼ＯＶＺ─331號之輕型機車，前往位於桃園縣中壢市○○○路○段859號工廠後方，徒手竊取己○○所有，置放於車
    號八Ｕ─6338自用小貨車上，價值新台幣（下同）1000元之
    鋁門窗框一副得手，其後因己○○發覺戊○○之機車上載有
    前開鋁門窗框，乃當場將之逮捕。繼戊○○於93年8月15日
    上午9時許，在高雄縣大樹鄉○○村○○路61之16號，竊取
    戴聖淳自庚○○○使用而停放在其高雄縣鳥松鄉○○村○○
    街81巷1號前之ＯＮＢ－501號重型機車，再騎乘該機車至高
    雄縣大樹鄉○○村○○街6號內，徒手竊取甲○○堆置於上
    址土地前工地內價值約5000元之鋼柱11枝得手後，為甲○○
    發覺後報警，為警於同日上午11時50分許在高雄縣大樹鄉○○村○○街89巷18號前查獲。又於93年8月17日下午2時許，
    騎乘車牌號碼ＣＲ3─578號之輕型機車，前往高雄縣大樹鄉
    ○○村○○路345號，徒手竊取乙○○所有，置放於貨車上
    ，價值2000元之不鏽鋼管7枝得手，及於同日下午2時20分許
    ，前往前開竹寮路376號之逸檬企業有限公司，徒手竊取該
    公司所有，價值1000元之不鏽鋼管一袋得手，嗣因戊○○將
    前開竊得之不鏽鋼窗框及不鏽鋼管攜往李志中（業經檢察官
    為職權不起訴處分）所經營，位於同鄉中興村208之3號「志
    興資源回收場」變賣，而為警循線查獲，始查知上情。
二、案經高雄縣政府警察局仁武分局、桃園縣政府警察局平鎮分
    局報請台灣高雄地方法院檢察署檢察官聲請簡易判決處刑及
    移送併案辦理。
    理  由
一、訊據被告戊○○對於右揭事實均於警、偵訊中及本院審理時
    坦承不諱，核與告訴代理人丁○○、告訴人己○○、乙○○
    、庚○○○、甲○○指訴歷歷，並有證人李志中、黃雅玲、
    戴聖淳證述情節相符，復有贓物領據5紙、高雄縣警察局車
    輛失竊證明單、尋獲通報單、車輛竊盜資料個別查詢報表各
    一紙、照片12張在卷可證，足認被告之自白核與事實相符，
    堪信為真實；本案事證已臻明確，被告連續竊盜犯行，洵堪
    認定，應予依法論科。
二、核被告戊○○所為，係犯刑法第320條第1項之普通竊盜罪。
    又被告先後多次竊盜犯行，時間緊接，方法相同，所犯係構
    成要件同一之罪名，顯係基於概括犯意反覆為之，為連續犯
    ，應依刑法第56條之規定，以一罪論，並加重其刑。公訴人
    雖僅就被告93年8月17日之竊盜犯行聲請簡易判決處刑，惟
    被告所為其餘竊盜犯行部分既與經起訴之部分有連續犯之裁
    判上一罪關係，已如前述，復經公訴人於於原審及上訴後先
    後移送併案審理，本院自得一併予以審判，併此敘明。末查
    被告前於89年間因施用毒品案件，經本院判處有期徒刑7月
    確定，於90年12月22日入監執行，91年7月18日縮短刑期執
    行完畢等情，有台灣高等法院被告全國前案記錄表一紙在卷
    可稽，其於五年內再犯本件最重本刑為有期徒刑以上之罪，
    為累犯，應依刑法第47條之規定，加重其刑，並依法遞加之
    。爰審酌被告時值青年時期，不思以正當途徑賺取金錢獲致
    財富，竟貪圖便利及不法利益而多次竊得他人財物，且為警
    查獲後未久，復再行基於概括犯意而竊盜，情節非輕，本應
    從重量處，以儆效尤，惟姑念及渠之犯罪手段、所得之財物
    、被害人損害程度及犯罪後尚知坦承犯行，態度尚可，且所
    竊得之機車、財物均已返還被害人等一切情狀，酌情量處如
    主文所示之刑，並諭知易科罰金之折算標準，俾啟自新。
三、原審以被告所犯竊盜罪事證明確，予以論罪科刑，固非無見。
    惟查，原審僅就被告93年5月17日、同年8月17日之竊盜犯行
    加以審判，而未及就被告所為具連續犯裁判上一罪之其他部
    分併予審理，容有未洽，是上訴人提起本件上訴，非無理由
    ，爰由本院將原判決予以撤銷，另為適法之判決。
據上論斷，應依刑事訴訟法第455條之1第3項、第369條第1項前
段、第364條、第299條第1項前段，刑法第56條、第320條第1項
、第47條，罰金罰鍰提高標準條例第1條前段，判決如主文。
本案經檢察官丙○○到庭執行職務。
中　　華　　民　　國　　94　　年　　5 　　月　　10　　日
        鳳山刑事第二庭  審判長  法  官  邱明弘
                                法  官  廖建瑜
                                法　官  胡宜如
以上正本證明與原本無異。
                                書記官  蘇溪林
中　　華　　民　　國　　94　　年　　5 　　月　　10　　日
附錄法條：
中華民國刑法第320條
意圖為自己或第三人不法之所有，而竊取他人之動產者，為竊盜
罪，處5年以下有期徒刑、拘役或 500 元以下罰金。
意圖為自己或第三人不法之利益，而竊佔他人之不動產者，依前
項之規定處斷。
前二項之未遂犯罰之。
